---
title: "Was guckst Du?"
author: "Ihr Name"
date: "`r Sys.Date()`"
output:
  html_document:
    toc: true
    toc_float: true
    collapsed: false
    smooth_scroll: false
---

```{r setup, include=FALSE}
knitr::opts_chunk$set(echo = TRUE)
library(mosaic)
library(here)
```

# Filminteressen

Welche Filmgenres interessieren Studierende? 

Dazu liegt Datentabelle einer freiwilligen und anonymen Online-Umfrage unter FOM Studierenden in ausgewählten Fächern und Standorten vor.^[Hinweis: Aus Datenschutzgründen wurden die Daten verrauscht.]

<!-- Technischer Hinweis: das Paket here (https://here.r-lib.org/) ermöglicht einen einfacheren Umgang mit Datei(pfaden) innerhalb von RStudio Projekten. Die csv Datei "film.csv" befindet sich im Projektordner "data". -->

```{r einlesen}
# Datei (inkl. Pfad)
filmdaten <- here("data", "film.csv")
# Daten einlesen
film <- read.csv2(filmdaten)
# Datenstruktur
str(film)
```

#### Fragen

- Handelt es sich um eine zufällige Stichprobe der Bevölkerung der Bundesrepublik Deutschland?

- Handelt es sich um eine zufällige Stichprobe von FOM Studierenden?

- Liegt ein randomisiertes Experiment vor?

- Wie viele Beobachtungen hat die Datentabelle?

- Wie viele Variablen hat die Datentabelle?

- Welches Skalenniveau hat die Variable `G01_Geschlecht`?

- Welches Skalenniveau hat die Variable `G02_Alter`?

## Horrorfilme

Explorative Datenanalyse:

```{r eda-horror}
# Säulendiagramm
gf_bar( ~ E_Horror, data = film)
# Absolute Häufigkeiten
tally( ~ E_Horror, data = film)
# Relative Häufigkeiten
tally( ~ E_Horror, data = film, format = "proportion")
```


#### Fragen

- Interessiert sich eine Mehrheit der Stichprobe für Horrorfilme?

- Wie viel Prozent der Teilnehmer:innen interessieren sich für Horrorfilme?

### Horrorfilme und Komödien

Explorative Datenanalyse:

```{r abb-horror-komoedie}
# Säulendiagramm
gf_bar( ~ E_Horror, fill = ~ E_Komoedie, data = film, 
        title = "Abbildung A")
gf_bar( ~ E_Horror, fill = ~ E_Komoedie, data = film, position = position_dodge(),
        title = "Abbildung B")
gf_bar( ~ E_Horror, fill = ~ E_Komoedie, data = film, position = "fill",
        title = "Abbildung C")
```

***

#### Fragen

- Anhand welcher Abbildung können Sie am Besten erkennen welche Gruppe (Interesse an Horrorfilmen Ja oder Nein) sich eher für Komödien interessiert?

- Welche Gruppe interessiert sich mehr für Komödien? Die mit Interesse an Horrorfilmen oder die ohne?

***

```{r kennzahlen-horror-komoedie}
# Absolute Häufigkeiten
tally(E_Komoedie ~ E_Horror, data = film)
# Relative Häufigkeiten
tally(E_Komoedie ~ E_Horror, data = film, format = "proportion")
# Anteile
prop(E_Komoedie ~ E_Horror, data = film, success = "Ja")
```

#### Fragen

- Wie viel Prozent derjenigen, die sich für Horrorfilme interessieren, interessieren sich auch für Komödien?

- Wie viel Prozent derjenigen, die sich für Komödien interessieren, interessieren sich auch für Horrorfilme? Ändern Sie den Code entsprechend. Wird das Ergebnis genau so hoch sein wie bei der Frage zuvor?

#### R Übung

- Wie viel Prozent derjenigen, die sich für Komödien interessieren, interessieren sich auch für Horrorfilme?

```{r anteil-horror-an-komoedie}

```

## Drama

```{r drama}
# Absolute Häufigkeiten
tally(E_Drama ~ E_Action, data = film)
# Relative Häufigkeiten
tally(E_Drama ~ E_Action, data = film, format = "proportion")
# Anteile
prop(E_Drama ~ E_Action, data = film, success = "Ja")
```

#### Frage

- Wie lautet die *Frage*, auf die das Ergebnis `r prop(E_Drama ~ E_Action, data = film, success = "Ja")[2]` lautet?

## Your-Turn

#### Fragen

- Wie viel Prozent der männlichen Teilnehmenden interessieren sich für Liebesfilme?

- Wie viel Prozent derjenigen, die sich für Erotikfilme interessieren sind Frauen? Kann dieser Anteil auf die Bevölkerung der Bundesrepublik übertragen werden? Begründen Sie.

```{r feld-fuer-R-Code}

```

