---
title: "Modellierung LEGO Preis"
author: "Ihr Name"
date: "`r Sys.Date()`"
output:
  html_document:
    toc: true
    toc_float: true
    collapsed: false
    smooth_scroll: false
---

```{r setup, include=FALSE}
knitr::opts_chunk$set(echo = TRUE)
library(mosaic)
library(here)
```

# LEGO Bausteine

Wie kommt eigentlich der Preis für ein LEGO-Set zustande? Lesen Sie dazu das Statement unter [https://www.lego.com/de-de/service/help/Shopping/how-we-decide-the-prices-of-lego-sets-kA009000001dcamCAA](https://www.lego.com/de-de/service/help/Shopping/how-we-decide-the-prices-of-lego-sets-kA009000001dcamCAA).

Über den Artikel Anna D. Peterson & Laura Ziegler (2021) Building a Multiple Linear Regression Model With LEGO Brick Data, Journal of Statistics and Data Science Education, [DOI: 10.1080/26939169.2021.1946450](https://doi.org/10.1080/26939169.2021.1946450) liegt uns hierfür eine Datentabelle von Amazon Preisen für eine zufällige Stichprobe von Produkten vor. Die Stichprobe wurde eingeschränkt auf folgende Serien:^[Siehe ergänzend [https://momsla.com/why-my-daughters-wont-be-playing-with-lego-friends/](https://momsla.com/why-my-daughters-wont-be-playing-with-lego-friends/)]

- Duplo: [https://www.lego.com/de-de/themes/duplo](https://www.lego.com/de-de/themes/duplo)

- City: [https://www.lego.com/de-de/themes/city](https://www.lego.com/de-de/themes/city)

- Friends: [https://www.lego.com/de-de/themes/friends](https://www.lego.com/de-de/themes/friends)


<!-- Technischer Hinweis: das Paket here (https://here.r-lib.org/) ermöglicht einen einfacheren Umgang mit Datei(pfaden) innerhalb von RStudio Projekten. Die csv Datei "lego.csv" befindet sich im Projektordner "data". -->

```{r einlesen}
# Datei (inkl. Pfad)
legodaten <- here("data", "lego.csv")
# Daten einlesen
lego <- read.csv2(legodaten)
# Datenstruktur
str(lego)
# Obere 6 Beobachtungen
head(lego)
```

#### Fragen

- Was ist eine Beobachtungseinheit der Datentabelle?

- Welche metrischen Variablen liegen in der Datentabelle vor?

***

Zunächst betrachten wir nur die Serien `City` und `Friends` und behalten wir nur die Beobachtungen für das Theme nicht DUPLO ist.

```{r filter}
# Beobachtungen der Serie "DUPLO" eliminieren
lego_sub <- lego %>%
  filter(Theme != "DUPLO")
```

#### Frage

- Welche Datentabelle hat mehr Beobachtungen: `lego`, `lego_sub` oder beide gleich?

***

```{r strsub}
str(lego_sub)
```

***

## Preismodellierung durch Bauteile

### Lineares Modell

Angenommen (**!**) es gibt einen *linearen* Zusammenhang zwischen der Komplexität, gemessen durch die Anzahl Bausteine (`Pieces`) und dem Preis (`Amazon_Price`). 
Dann wird mathematisch folgendes Modell angenommen:

$$y_i = \beta_0 + \beta_1 \cdot x_i + \epsilon_i$$

#### Fragen

- Wofür steht das $i$?

- Was ist $\beta_0$?

- Welche Variable (`Pieces`, `Amazon_Price`) ist die abhängige Variable $y$?

### Schätzung lineares Modell

Visuell:
```{r streu}
gf_point(Amazon_Price ~ Pieces , data = lego_sub) %>%
  gf_lm()
```

Die unbekannten Parameter $\beta_0, \beta_1$ können anhand des *Kleinste Quadrate Kriteriums* für diese Daten über die Funktion `lm()` optimal geschätzt werden:

```{r lm1}
erg1 <- lm(Amazon_Price ~ Pieces , data = lego_sub)
# Geschätze Koeffizenten (coef()) auf 2 Nachkommastellen runden (round())
betadach <- coef(erg1) %>% round(2)
betadach
```

Für
$$\hat{y}_i = \hat{\beta}_0 + \hat{\beta}_1 \cdot x_i$$
ergibt sich:
$$\hat{y}_i = `r betadach[1]` + `r betadach[2]` \cdot x_i$$ 

#### Fragen

- Welchen modellierten Wert hat ein Set mit $x_j=10$ Bauteilen? Gilt immer $\hat{y}_j = y_j$?

- Wie ändert sich in diesem Modell der Stichprobe der Mittelwert von $y$, wenn ein Bauteil mehr im Set ist?

### Bestimmtheitsmaß

```{r rquadrat}
r2 <- rsquared(erg1) %>% round(2)
r2
```

$$R^2 = `r r2`$$

#### Frage

- Interpretieren Sie $R^2 = `r r2`$.

### Schätzunsicherheit

```{r resample}
# Zufallszahlengenerator setzen
set.seed(1896)
# Streudiagramm inkl. Regressionsgerade auf einem zufälligen Re-Sample (resample())
gf_point(Amazon_Price ~ Pieces , data = resample(lego_sub)) %>%
  gf_lm()
# Zufallszahlengenerator setzen
set.seed(1896)
# Geschätztes Modell auf drei zufälligen Re-Sample (resample())
do(3) * lm(Amazon_Price ~ Pieces , data = resample(lego_sub))
```

#### Frage

- Ergeben sich bei zufälligen Re-Sample die selben geschätzten Parameter $\hat{\beta}_0, \hat{\beta}_1$?

***

```{r bootstrapping}
# Zufallszahlengenerator setzen
set.seed(1896)
# 1000x Re-Samplen
Bootvtlg <- do(1000) * lm(Amazon_Price ~ Pieces , data = resample(lego_sub))
# Visualisierung Verteilung 
gf_histogram( ~ Pieces, data = Bootvtlg,
              nbins = 20, center = betadach[2]) %>% # Anpassung Histogramm 
  gf_vline(xintercept = ~  betadach[2], color = "blue") %>% # Geschätzte Steigung in Originalstichprobe
  gf_vline(xintercept = ~  0, color = "red") # Steigung = 0
```

#### Fragen

- Wird durch das Bootstrapping die Anzahl der Beobachtungen erhöht?

- Welche Verteilung zeigt das Histogramm?

- Werden durch das Bootstrapping die Beobachtungen normalverteilt?

***

**Standardfehler**:

```{r se}
se <- sd( ~ Pieces, data = Bootvtlg) %>% round(4)
se
```

#### Fragen

- Welche Standardabweichung liegt bei `r se`: Die der Bausteine oder die der geschätzten Steigung?

- Würde der Standardfehler durch mehr Bootstrap-Stichproben kleiner werden?

***

**Konfidenzintervall**:

```{r konfi}
ki95 <- qdata( ~ Pieces, p = c(0.025, 0.975), data = Bootvtlg)
ki95
```

D.h., in $95\%$ der Re-Samples ergibt sich eine geschätzte Steigung zwischen `r ki95[1]` und `r ki95[2]`.

#### Frage

- Ist eine Steigung von $0$ kompatibel zu der Stichprobe?

***

Visualisierung Schätzunsicherheit:

```{r streuki}
gf_point(Amazon_Price ~ Pieces , data = lego_sub) %>%
  gf_lm(interval = "confidence")
```

Visualisierung Prognoseunsicherheit:

```{r streuprog}
gf_point(Amazon_Price ~ Pieces , data = lego_sub) %>%
  gf_lm(interval = "prediction")
```


### Hypothesenprüfung

#### Frage

- Wenn es im theoretischen Modell der Population keinen Zusammenhang zwischen $X$ und $Y$ gibt, was gilt dann für $\beta_1$ und $\hat{\beta}_1$?

***

```{r}
# Zufallszahlengenerator setzen
set.seed(1896)
# Streudiagramm inkl. Regressionsgerade bei permutierten (shuffle()) x
gf_point(Amazon_Price ~ shuffle(Pieces) , data = lego_sub) %>%
  gf_lm()
# Zufallszahlengenerator setzen
set.seed(1896)
# Geschätztes Modell bei Permutationen
do(3) * lm(Amazon_Price ~ shuffle(Pieces) , data = lego_sub)
```

***

```{r simnull}
# Zufallszahlengenerator setzen
set.seed(1896)
# 1000x Simulation unter Nullhypothese
Nullvtlg <- do(1000) * lm(Amazon_Price ~ shuffle(Pieces) , data = lego_sub)
# Visualisierung Verteilung 
gf_histogram( ~ Pieces, data = Nullvtlg,
              nbins = 20, center = 0) %>% # Anpassung Histogramm 
  gf_vline(xintercept = ~  betadach[2], color = "blue") %>% # Geschätzte Steigung in Originalstichprobe
  gf_vline(xintercept = ~  0, color = "red") # Steigung = 0
```

#### Frage

- Ist die geschätzte Steigung $\hat{\beta}_1 = `r betadach[2]`$ kompatibel zum Modell $H_0: \beta_1=0$?

***

**p-Wert**:
```{r pwert}
# p-Wert: Anteil der simulierten Strichproben gemäß dem Modell der Nullhypothese,
# in denen der (Betrag) der Steigung mindestens so groß ist wie die Steigung 
# der Stichprobe
pwert <- prop( ~ (abs(Pieces) >= abs(betadach[2])), data = Nullvtlg)
pwert
```

#### Frage

- Der p-Wert ist keiner als $1/1000$. Heißt das, dass die Wahrscheinlichkeit, dass die Nullhypothese stimmt kleiner als $1/1000$ ist? 

***

Ergebniszusammenfassung:
```{r summary}
summary(erg1)
```

## Your-Turn

#### Frage

- Modellieren Sie den Zusammenhang zwischen `Amazon_Price` und `Pieces` für die Serie (`theme`) DUPLO (`DUPLO`) und beschreiben Sie das Ergebnis.

```{r feld-fuer-R-Code}

```