---
title: "LEGO Preise"
author: "Ihr Name"
date: "`r Sys.Date()`"
output:
  html_document:
    toc: true
    toc_float: true
    collapsed: false
    smooth_scroll: false
---

```{r setup, include=FALSE}
knitr::opts_chunk$set(echo = TRUE)
library(mosaic)
library(here)
```

# LEGO Bausteine

Wie kommt eigentlich der Preis für ein LEGO-Set zustande? Lesen Sie dazu das Statement unter [https://www.lego.com/de-de/service/help/Shopping/how-we-decide-the-prices-of-lego-sets-kA009000001dcamCAA](https://www.lego.com/de-de/service/help/Shopping/how-we-decide-the-prices-of-lego-sets-kA009000001dcamCAA).

Über den Artikel Anna D. Peterson & Laura Ziegler (2021) Building a Multiple Linear Regression Model With LEGO Brick Data, Journal of Statistics and Data Science Education, [DOI: 10.1080/26939169.2021.1946450](https://doi.org/10.1080/26939169.2021.1946450) liegt uns hierfür eine Datentabelle von Amazon Preisen für eine zufällige Stichprobe von Produkten vor. Die Stichprobe wurde eingeschränkt auf folgende Serien:^[Siehe ergänzend [https://momsla.com/why-my-daughters-wont-be-playing-with-lego-friends/](https://momsla.com/why-my-daughters-wont-be-playing-with-lego-friends/)]

- Duplo: [https://www.lego.com/de-de/themes/duplo](https://www.lego.com/de-de/themes/duplo)

- City: [https://www.lego.com/de-de/themes/city](https://www.lego.com/de-de/themes/city)

- Friends: [https://www.lego.com/de-de/themes/friends](https://www.lego.com/de-de/themes/friends)


<!-- Technischer Hinweis: das Paket here (https://here.r-lib.org/) ermöglicht einen einfacheren Umgang mit Datei(pfaden) innerhalb von RStudio Projekten. Die csv Datei "lego.csv" befindet sich im Projektordner "data". -->

```{r einlesen}
# Datei (inkl. Pfad)
legodaten <- here("data", "lego.csv")
# Daten einlesen
lego <- read.csv2(legodaten)
# Datenstruktur
str(lego)
```

#### Fragen

- Wie viele Beobachtungen hat die Datentabelle?

- Wie viele Variablen hat die Datentabelle?

- Welches Skalenniveau hat die Variable `Theme`?

- Welches Skalenniveau hat die Variable `Pieces`?

- Welches Skalenniveau hat die Variable `Amazon_Price`? 

## Preisverteilung

### Grafisch

```{r eda-preis}
# Histogramm
gf_histogram( ~ Amazon_Price, data = lego)
```


#### R Übung

- Passen Sie das Histogramm über `center = ` und `binwidth = ` so an, dass Sie finden dass zentrale Eigenschaften der Verteilung gut sichtbar sind.

```{r eda-preis-angepasst}
# Histogramm
gf_histogram( ~ Amazon_Price, data = lego, center = 0.5, binwidth = 1)
```

#### Fragen

- Wie würden Sie die Verteilung beschreiben?

### Kennzahlen

#### Fragen

- Wie Prozent der Sets kosten unter 10 Dollar?

- Was ist größer: Der arithmetische Mittelwert oder der Median? Gibt es eine Verbindung zum Histogramm?

- Was ist die Aussage des Ergebnisses von `qdata( ~ Amazon_Price, p = 0.95, data = lego)`?


```{r kennzahlen-preis}

```

## Preismodellierung durch Serie

Explorative Datenanalyse:

```{r preis-serie}
# Boxplot
gf_boxplot(Amazon_Price ~ Theme, data = lego)
# Kennzahlen
favstats(Amazon_Price ~ Theme, data = lego)
```

#### Fragen

- Bei welcher Serie ist der arithmetische Mittelwert des Preises am höchsten?

- Bei welcher Serie ist die Streuung, gemessen in der Standardabweichung, am niedrigsten?

- Ab welchem Preis gilt eine Beobachtung bei der Serie `City` als möglicher Ausreißer?


## Preismodellierung durch Komplexität

Die Komplexität eines Sets wird durch die Anzahl der Bausteine gemessen:

```{r steine}
# Kennzahlen
favstats(Pieces ~ Theme, data = lego)
```

#### Fragen

- Welche Serie hat die geringste Komplexität?

- Welches Gütekriterium einer Messung ist bei der Operationalisierung von *Komplexität* durch `Pieces` besonders kritisch zu diskutieren?

***

Datenvorverarbeitung:

```{r filter}
# Beobachtungen der Serie "DUPLO" eliminieren
lego_sub <- lego %>%
  filter(Theme != "DUPLO")
```

#### Fragen

- Welche Datentabelle hat mehr Variablen: `lego`, `lego_sub` oder beide gleich?

- Welche Darstellungform eignet sich das Verhältnis von Amazon_Price und Pieces zueinander darzustellen?

- Aus inhaltlichen Überlegungen: Welche Variable sollte auf die $x$-Achse gezeichnet werden: `Amazon_Price` oder `Pieces`?

## Your-Turn

#### Fragen

- Wie würden Sie den Zusammenhang zwischen `Amazon_Price` und `Pieces` beschreiben?

- Wie hoch ist der Korrelationskoeffizient nach Pearson zwischen `Amazon_Price` und `Pieces`?

```{r feld-fuer-R-Code}

```




